【裁判字號】    88,易,3183
【裁判日期】    890302
【裁判案由】    傷害等
【裁判全文】
臺灣板橋地方法院刑事判決                        八十八年度易字第三一八三號
    公  訴  人  臺灣板橋地方法院檢察署檢察官
    被      告  丙○○
右列被告因傷害等案件，經檢察官提起公訴（八十七年度偵字第二七四四九號），本
院判決如左：
    主  文
丙○○損壞他人之冷氣窗玻璃、冷氣機、紗門，足以生損害於他人，處拘役肆拾日，
如易科罰金，以佰元折算壹日，緩刑貳年。
被訴傷害部分無罪。
    事  實
一、丙○○於民國（下同）八十七年八月十三日上午七時四十分許，發現其機車線路
    遭剪斷，因懷疑係鄰居甲○○所為，遂至甲○○位於台北縣三重市○○○路八十
    一巷十四號住處找甲○○理論，因一時氣憤，竟以鐵鎚損壞甲○○所有之冷氣窗
    玻璃、冷氣機、紗門等物，致不堪使用，足以生損害於甲○○。
二、案經甲○○訴請台北縣警察局三重分局報告台灣板橋地方法院檢察署檢察官偵查
    起訴。
    理  由
甲、有罪部分：
一、右揭犯罪事實，業據被告丙○○坦承不諱，核與告訴人甲○○、告訴代理人乙○○○指述相符，復有現場遭毀損物品冷氣機、冷氣窗玻璃及紗門之照片三紙在卷
    可稽，是本件事證明確，被告犯行堪以認定，應依法論科。
二、核被告所為係犯刑法第三百五十四條之普通毀損罪。爰審酌被告素行尚佳，本件
    係因懷疑機車遭告訴人破壞，一時氣憤所為，及其品行、手段、目的、犯罪所生
    危害等一切情狀，又被告犯後已與告訴人達成和解，並賠償告訴人新台幣五萬元
    ，有台北縣三重市調解委員會調解書一份在卷可稽，顯見被告犯後已有悔悟之心
    ，量處如主文所示之刑，並諭知易科罰金之折算標準。又被告並無前科，有台灣
    高等法院刑案紀錄簡覆表一件附卷可參，其復已與告訴人成立調解、賠償告訴人
    之損失，且經本院核定，然告訴人未同意撤回（於八十八年十月四日成立調解後
    ，已於八十八年十月八日死亡），被告經此起訴科刑，當知所警惕，信無再犯之
    虞，本院認所宣告之刑，以暫不執行為適當，併予諭知緩刑二年，以啟自新。
三、至供犯罪所用之鐵鎚，雖為被告所有，惟並未扣案，且已滅失，業據被告供明在
    卷，為免日後執行之困難，爰不另為沒收之諭知，併此敘明。
乙、無罪部分：
一、公訴意旨另以：被告丙○○於八十七年八月十三日上午七時四十分許，另持鐵鎚
    毆打告訴人甲○○，致告訴人甲○○受有左上臂瘀傷骨折、胸部挫傷血腫之傷害
    ，因認被告丙○○另涉有刑法第二百七十七條第一項之傷害罪。
二、按犯罪事實應依證據認定之，無證據不得推定其犯罪事實；又不能證明被告犯罪
    者，應諭知無罪之判決，刑事訴訟法第一百五十四條、第三百零一條第一項分別
    定有明文。次按事實之認定，應憑證據，如未發現相當之證據，或證據不足以證
    明，自不能以推測或擬制之方法，為裁判之基礎；又按告訴人之告訴，係以使被
    告受刑事訴追為目的，其其陳述是否與事實相符，仍應調查其他證據以資審認，
    最高法院四十年台上字第八十六號、五十二年台上字第一三００號判例可資參照
    。
三、本件公訴人認被告涉有傷害罪嫌，無非以告訴人甲○○之指訴及台北縣立三重醫
    院驗傷單為證，又若告訴人係單純自己撞到椅子，當不致導致左上臂骨折、胸部
    挫傷血腫之大面積重力傷害為其主要論據。惟訊據被告丙○○堅詞否認有何傷害
    犯行，辯稱：伊當日找告訴人理論，告訴人對伊破口大罵，伊即持鐵鎚打破冷氣
    機、冷氣玻璃及紗門，係告訴人見伊打破玻璃、損壞紗門，拿柺杖要打伊，自己
    重心不穩跌倒，撞到門旁的椅子而受傷，伊並未毆打告訴人等語。經查，
  （一）告訴人之鄰居即證人李素貞到庭結證稱：「我本來住大同南路八十一巷十三
        號四樓，當時聽到樓下有吵雜聲，我彎下腰看，看到老先生拿柺杖打高高的
        年輕人，結果年輕人閃開，老先生跌倒在地」、「沒有看到年輕人打老先生
        」（見本院八十九年一月二十日訊問筆錄），核與被告所辯情節相符，是被
        告所稱告訴人拿柺杖打伊，重心不穩而跌倒受傷一節，應屬可信。
  （二）況告訴人之妻乙○○○亦到庭陳稱：「門左扇可打開那一邊，確實有一張椅
        子，是用來擋門」（見本院八十九年二月十七日審判筆錄），足見被告所為
        告訴人係重心不穩跌倒，撞到置於門前之椅子而受傷之辯解，應為可採。
  （三）而告訴人之妻乙○○○雖一再指稱被告係持鐵鎚破門而入傷害告訴人等情，
        然告訴代理人乙○○○於案發時不在現場未親身見聞本案之發生，且告訴人
        於警訊中亦未指訴被告係破門而入傷害伊，是告訴代理人乙○○○所為之指
        訴，難為被告不利之認定。
  （四）告訴人雖於警訊中指訴被告以鐵鎚打傷伊云云，並提出台北縣立三重醫院驗
        傷單為證，惟上開驗傷單僅能證明告訴人受有如驗傷單內容之傷害，不能證
        明該傷勢即係被告所造成者，且依該驗傷單之傷勢以觀，有左上臂骨折、胸
        部挫傷血腫之大面積之傷害，不似遭鐵鎚重擊所致，應係告訴人跌倒身體左
        側先行著地所致。況本件告訴人之指訴，與前開證人李素貞到庭結證情節不
        符，又無其他積極證據證明其指訴與事實相符，自不能徒憑告訴人單方之指
        訴及驗傷單，遽論被告以傷害之罪。
  （五）此外，復查無其他積極之證據，足認被告確有公訴人所指之傷害犯行，不能
        證明被告犯罪，揆諸前開規定及判例意旨，自應就此傷害部分為被告無罪之
        諭知。
據上論斷，應依刑事訴訟法第二百九十九條第一項前段、第三百零一條第一項，刑法
第三百五十四條、第四十一條、第七十四條第一款，罰金罰鍰提高標準條例第一條前
段、第二條，判決如主文。
本案經檢察官蔡宏展到庭執行職務
中      華      民      國      八十九      年    三      月    二      日
                                      臺灣板橋地方法院刑事第三庭
                                          法  官  林  惠  玲
右正本證明與原本無異
如不服本判決應於送達後十日內向本院提出上訴狀
                                          書記官  陳  淑  芳
中      華      民      國      八十九      年    三      月    八      日
附錄本案論罪科刑法條全文：
刑法第三百五十四條：
毀棄、損壞前二條以外之他人之物或致令不堪用，足以生損害於公眾或他人者，處二
年以下有期徒刑、拘役或五百元以下罰金。


司法院資訊處製作；財團法人民間司法改革基金會備份。
